【裁判字號】    90,上訴,1321
【裁判日期】    900905
【裁判案由】    公共危險等
【裁判全文】
臺灣高等法院刑事判決                            九十年度上訴字第一三二一號
    上  訴  人  臺灣板橋地方法院檢察署檢察官
    被      告  丁○○○
    指定辯護人  本院甲○
右上訴人因被告公共危險等案件，不服臺灣板橋地方法院八十九年度訴字第九七八號
，中華民國九十年三月九日第一審判決（起訴案號：臺灣板橋地方法院檢察署八十九
年度偵字第四九○四號），提起上訴，本院判決如左：
    主  文
上訴駁回。
    理  由
一、公訴意旨略以：被告丁○○○於民國八十八年十二月二十七日下午五時許（起訴
    書誤載為凌晨二時），駕駛車號ＤＲ─三三四一號自用小貨車，沿中山高速公路
    南下行駛，當行經標示三十八點三公里處時，本應隨時保持與他車之安全距離，
    竟因不滿告訴人乙○○駕駛ＧＶ─八一七０號自用小客車與之爭道，竟以超越時
    速一百公里之速度，急駛至乙○○所駕自用小客車之前並突然煞停，以攔停該車
    ，因而致生車輛往來危險。並夥同其車內不詳姓名男子，呼叫乙○○下車，持鐵
    棒等器具毆打乙○○，致乙○○受有右頰挫擦傷二乘一公分、一乘零點五公分等
    傷害，因認被告丁○○○涉犯刑法第一百八十四條第一項之公共危險罪及同法第
    二百七十七條第一項之傷害罪嫌云云。
二、按犯罪事實應依證據認定之，無證據不得推定其犯罪事實；不能證明被告犯罪者
    ，應諭知無罪之判決。刑事訴訟法第一百五十四條、第三百零一條第一項前段定
    有明文。苟未能發現相當證據，或證據不足以證明，自不能以推測或擬制之方法
    ，以為裁判基礎，最高法院著有四十年度台上字第八十六號判例意旨可資參照。
三、本件檢察官指控被告涉犯違反公共危險等罪嫌，無非以告訴人之指訴及驗傷診斷
    證明書為據，及被告所辯當時該車係由其公司司機所駕駛，卻無法提供該司機年
    籍、姓名，認被告所辯不足採信，為主要論據。惟訊之被告堅詞否認上開犯行，
    並辯稱：八十八年十二月二十六日晚上至二十七日凌晨之間，伊駕駛車號ＡＰ一
    五五號自用小貨車至南部送貨，適有一名陳姓司機在同月二十七日上午前來應徵
    ，由伊母親鄭林美珠面試，其弟丙○○於二十七日下午一時與該陳姓司機同至五
    股領貨送往南崁，丙○○於當晚七、八點打電話給伊，表示新司機在路上與人發
    生爭吵，而伊當時人還在臺南，不在現場等語。
四、經查：告訴人之告訴，係以使被告受刑事訴追為目的，是其陳述是否與事實相符
    ，仍應調查其他證據以資審認。本件告訴人所提呈之診斷書，固能證明其身體有
    受傷，但不能證明該傷為被告毆打所致。而被告案發時不在現場，業據證人丙○○、鄭林美珠證明於卷，查證人二人雖為被告至親，但經原審隔離訊問，被告所
    述八十八年十二月二十七日伊與丙○○各別之行程、聯絡時間及內容，均與丙○○所述相符；且丙○○、鄭林美珠所證稱八十八年十二月二十六日有一名陳姓司
    機應徵後與丙○○同往送貨，後來未再來工作亦不曾留下資料，就陳姓司機之特
    徵、外型等所述，亦互核一致（見原審卷第三十二、三十三、八十九、九十頁）
    。次查，被告於八十八年十二月二十七日凌晨五、六時許，在臺南為金鎰成貿易
    有限公司（下稱金鎰成公司）載運貨物，除有金鎰成公司之出貨單附卷為據外，
    金鎰成公司負責人劉伯瑞亦到庭結證明確（見原審卷第五十四、五十五頁）。再
    查，原審將被告安排至法務部調查局接受測謊鑑定，經該局以控制問題法及混合
    問題法測試，被告就案發當時未攔阻被害人汽車、未攔阻被害人施以毆打及案發
    時係其僱用之司機駕車等陳述，均無情緒波動反應，研判被告並未說謊，有該局
    （）陸（三）字第八九○七九二九二號鑑定通知書附卷；本院為求慎重起見，
    又將告訴人乙○○及證人丙○○安排至法務部調查局測謊，該局以上開方法鑑定
    結果：「一、乙○○稱：(一)其係遭開庭所見之丁○○○毆打；(二)其非遭丁○○○
    以外之人毆打。上述問題經測試呈情緒波動之反應，研判有說謊。二、丙○○稱
    ：(一)案發時非其兄駕車；(二)案發時係陳姓司機駕車。上述問題經測試無情緒波動
    之反應，研判未說謊。」，有該局（90）陸（三）字第九○○三一四六四號鑑定
    通知書在卷，益見被告所辯諸情非屬虛妄，故實難單憑告訴人之片面指認，遽繩
    被告於罪。此外，復查無其他積極證據足資認定被告有公訴意旨所指之犯行，本
    案被告所涉犯罪嫌要屬不能證明，原審因此為被告無罪之諭知，核無不合。檢察
    官上訴仍執詞指摘原判決不當，非有理由，應予駁回。
據上論斷，應依刑事訴訟法第三百六十八條，判決如主文。
本案經檢察官謝英民到庭執行職務。
中      華      民      國    九十      年      九    月      五      日
                              臺灣高等法院刑事第五庭
                                  審判長法  官  曾  德  水
                                        法  官  林  立  華
                                        法  官  楊  貴  雄
右正本證明與原本無異。
檢察官如不服本判決應於收受送達後十日內向本院提出上訴書狀，其未敘述上訴之理
由者並得於提起上訴後十日內向本院補提理由書（均須按他造當事人之人數附繕本）
。
                                        書記官  林  淑  貞
中      華      民      國      九十      年      九    月      七      日


司法院資訊處製作；財團法人民間司法改革基金會備份。
